臺灣臺北地方法院民事裁定
111年度重訴字第550號
原      告  陳俊澔  
            鍾依珍  


被      告  陳昭霖  
上列當事人間請求確認債權不存在等事件，本院裁定如下：
    主  文
本件移送臺灣苗栗地方法院。
    理  由
一、按「因不動產之物權或其分割或經界涉訟者，專屬不動產所
    在地之法院管轄。」「訴之全部或一部，法院認為無管轄權
    者，依原告聲請或依職權以裁定移送於其管轄法院。」民事
    訴法第10條第1項、第28條第1項分別定有明文。而同一訴訟
    ，數法院有管轄權者，原告得任向其中一法院起訴，惟於原
    告就不同之訴訟標的，對於同一被告提起重疊合併之訴，或
    為其他訴之競合（諸如單純、預備、選擇合併），其中一訴
    訟標的倘屬專屬管轄，他訴訟標的則非專屬管轄時，尋繹民
    事訴訟法第1條至第31條之3及第248條前段關於管轄權、訴
    之客觀合併之規範意旨，並本諸專屬管轄之公益性、紛爭解
    決一次性、避免裁判歧異之法理，此類訴訟事件，應併由專
    屬管轄法院審理，始得兼顧兩造之實體、程序利益暨節省司
    法資源之公共利益（最高法院102年度台抗字第67號、102年
    度台抗字第992號裁定意旨參照）。
二、本件原告訴之聲明第3項請求被告應將設定於苗栗縣○○市○○
    段000000000地號（權利範圍10000分之88）、同段0000-000
    0地號（權利範圍10000分之26）、同段0000-000地號（權利
    範圍10000分之88）、同段0000-0000地號（權利範圍10000
    分之88）、同段0000-0000地號（權利範圍10000分之88）、
    同段0000-0000地號（權利範圍1分之1）土地，以及同段000
    00-000建號建物（權利範圍1分之1）（以下合稱系爭不動產
    ）之最高限額抵押權新臺幣（下同）360萬元塗銷（見本院
    卷第9頁）。查原告係主張依民法第767條第1項中段規定請
    求被告塗銷上開最高限額抵押權登記（見本院卷第20至21頁
    ），自屬因不動產之物權涉訟，而系爭不動產坐落於苗栗縣
    ，依前揭規定及說明，應專屬於系爭不動產所在地之法院即
    臺灣苗栗地方法院（下稱苗栗地院）管轄。又原告同時於訴
    之聲明第1項請求確認被告對於原告陳俊澔300萬元本息及違
    約金債權不存在，以及於訴之聲明第2項請求確認被告就系
    不爭動產設定之上開最高限額抵押權及其所擔保之債權均不
    存在，而該等聲明與前開請求塗銷最高限額抵押權登記部分
    具有關連性，且被告前就系爭不動產向苗栗地院聲請拍賣抵
    押物，經苗栗地院以111年度司拍字第49號就系爭不動產准
    予拍賣，亦有該裁定在卷可考，為求證據調查之便利、兩造
    間紛爭一併解決、避免裁判歧異，自不宜割裂由不同之法院
    管轄，是本件訴訟應併由專屬管轄法院即苗栗地院管轄。爰
    依民事訴訟法第28條第1項規定，依職權將本件移送苗栗地
    院。
三、依前開規定裁定如主文。
中　　華　　民　　國　　111 　年　　 7　　月　　20　　日
                  民事第九庭    法　官    莊仁杰
以上正本係照原本作成。
如不服本裁定應於送達後10日內向本院提出抗告狀，並繳納抗告
費新臺幣1,000元。
中　　華　　民　　國　　111 　年　　7 　　月　　20　　日
                                書記官    廖宣惟